【裁判字號】    98,簡上,59
【裁判日期】    980327
【裁判案由】    侵占
【裁判全文】
臺灣板橋地方法院刑事判決              98年度簡上字第59號
上  訴  人
即  被  告  甲○○
上列上訴人即被告因侵占案件，不服本院97年度簡字第8725號中
華民國97年12月9 日第一審判決（聲請案號：97年度偵字第2564
9 號），提起上訴，本院管轄之第二審合議庭判決如下：
    主  文
上訴駁回。
甲○○緩刑貳年。
    事實及理由
一、本案經本院管轄第二審合議庭之審理結果，認原審以上訴人
    即被告甲○○明知其以駿錡工程開發有限公司名義與告訴人
    臺灣歐力士股份有限公司（下稱歐力士公司）簽訂之動產擔
    保交易附條件買賣契約，而持有告訴人所有之挖土機，竟擅
    將該機具賣予他人，用以清償自己之欠款，引用刑事訴訟法
    第449 條第1 項前段、第3 項，刑法第335 條第1 項、第41
    條第1 項前段，刑法施行法第1 條之1 等規定，逕以簡易判
    決處刑，就被告甲○○所犯前揭刑法第335 條第1 項之侵占
    罪，量處有期徒刑5 月，如易科罰金，以新臺幣1,000 元折
    算1 日，認事用法及量刑均無不當，應予維持，並引用原審
    判決書記載之事實、證據及理由（詳如附件）。
二、上開被告之犯行，業據上訴人即被告甲○○於本院審理時坦
    承不諱，並經告訴代理人乙○○於偵查及本院準備程序指訴
    明確，復有經濟部工業局動產擔保交易登記證明書、附條件
    買賣契約書、保證書、存證信函各1 份在卷可稽，已足堪認
    定。而上訴人即被告甲○○上訴意旨略以：其事後已與告訴
    人歐力士公司達成和解，請求緩刑之諭知等語。惟原審依前
    揭法條規定，予以論罪科刑，其認事用法並無違誤，且其量
    刑部分，原審已審酌被告之素行、品行、犯罪之動機、目的
    、手段、所侵占財物之價值，被告於原審未能與告訴人達成
    和解，賠償損失及犯後坦承犯行之態度等一切情狀，而量處
    如上揭所示之刑，並諭知易科罰金之折算標準，亦核無不當
    之處。是本件被告之上訴為無理由，應予駁回。
三、末查，被告前未曾因故意犯罪受有期徒刑以上刑之宣告，有
    臺灣高等法院被告前案紀錄表1 件在卷可按，其因為清償個
    人債務，一時失慮，偶罹刑典，事後已坦承犯行，並表悔悟
    ，且業與告訴人歐力士公司達成和解並賠償其損害，告訴代
    理人乙○○並於本院準備程序中表示告訴人願予被告改過自
    新之機會（見本院第二審卷第18頁），有協議書1 件在卷可
    憑，被告經此偵、審程序併科刑之宣告後，應知警惕而無再
    犯之虞，本院因認以暫不執行其刑為當，爰依刑法第74條第
    1 項第1 款規定，併予宣告緩刑2 年，以啟自新。
據上論斷，應依刑事訴訟法第455 條之1 第1 項、第3 項、第36
8 條、第373 條，刑法第74條第1 項第1 款，判決如主文。
本案經檢察官劉仕國到庭執行職務
中    華    民    國    98    年    3    月     27    日
                  刑事第八庭  審判長法  官  崔玲琦
                                    法  官  許映鈞
                                    法  官  俞秀美
上列正本證明與原本無異。
不得上訴。
                                    書記官  林進煌
中    華    民    國    98    年    3    月     27    日
附錄本判決論罪科刑法條：
中華民國刑法第335條
意圖為自己或第三人不法之所有，而侵占自己持有他人之物者，
處5 年以下有期徒刑、拘役或科或併科1 千元以下罰金。
前項之未遂犯罰之。


司法院資訊處製作；財團法人民間司法改革基金會備份。
